# 用有政府补助的资产进行投资

提问人：liubin988513 时间：2014-06-20 11:22:50
配比是政府补助的一个原则。土地作为实物出资给全资子公司b，该无形资产已经变成长期股权投资。 个别报表：在该股权投资处置时候或者减值转为当期损益。 合并报表：依然为土地使用权，按照土地相关的政府补助摊销。

回答人：chenyiwei
基本赞同此观点。

提问人：zengfengxia 时间：2014-06-24 20:22:37
如果是非全资子公司，递延收益摊销时，我理解应当分别在归属于母公司股东和少数股东之间分配，否则无形资产摊销由少数股东承担一部分而递延收益全部由母公司股东享有。 是否妥当？

回答人：chenyiwei
如果该笔补助款是给母公司的，并没有拨付给该子公司，则递延收益的摊销所形成的营业外收入全部归入归属母公司股东的净利润，少数股东不分享。

提问人：zengfengxia 时间：2014-06-25 19:52:35
记得陈版以前提到过，国际准则下，针对与资产相关的政府补助允许作为资产的减项入账，这种情况下，母公司个别报表没有该项递延收益了，摊销也无从谈起了。 子公司层面，以无形资产的公允价值入账（假设和中国准则下原账面价值一致）并摊销，多摊销的金额少数股东承担一部分。 合并层面抵消公允价值和历史成本的差异，冲减无形资产账面价值并冲回多摊销的无形资产，因为是顺流交易行程，因此不调整少数股东权益。所以中国准则和国际准则下针对政府补助的不同处理，不会造成差异。 是这样理解吗？

回答人：chenyiwei
应可这样理解。